【裁判字號】    95,裁,2420
【裁判日期】    951031
【裁判案由】    地政士法
【裁判全文】
最  高  行  政  法  院  裁  定
                                     95年度裁字第02420號
上  訴  人  乙○○
被 上訴 人  臺北市政府
代  表  人  甲○○
上列當事人間因地政士法事件，上訴人對於中華民國94年6月20
日臺北高等行政法院94年度簡字第451號判決，提起上訴，本院
裁定如下：
    主  文
上訴駁回。
上訴審訴訟費用由上訴人負擔。
    理  由
一、按對於適用簡易程序之裁判提起上訴或抗告，須經本院許可
    ，且該許可以訴訟事件所涉及之法律見解具有原則性者為限
    ，行政訴訟法第235條定有明文。
二、原判決以上訴人於民國85年1月25日領得被上訴人所屬地政
    處核發之土地登記專業代理人開業執照，惟未依法加入地政
    士公會，卻以代理人身分於92年9月4日向臺北市古亭地政事
    務所申請辦理土地登記案件，此有臺北市地政士公會查復明
    細表、土地登記申請書等附原處分卷可稽，復為上訴人所不
    爭執。被上訴人以上訴人違反地政士法第33條第1項規定，
    依同法第50條第2款規定，科處新臺幣3萬元罰鍰，並無違誤
    ，訴願決定予以維持，亦無不合，因將上訴人之訴駁回，經
    核於法並無違背。
三、上訴意旨略謂：本件臺北市古亭地政事務所收件92年9月4日
    文山字第209920號土地登記案係因訴外人劉睿琦與上訴人為
    同一協會之會員，而免費義務為其辦理停車位買賣登記。依
    照司法院釋字第275號解釋意旨，舉證證明如下：1.被上訴
    人自承：「地政士法自91年4月24日施行後，內政部以91年9
    月2日台內中地第00000000000號令各縣市政府，逾91年10月
    31日後仍未加入公會而擅自以地政士為業者，始予處罰。．
    ．」可知之前並未要求加入地政士公會。2.適逢上訴人因病
    住院，遵醫囑不宜長期勞累，不得已暫時放棄事業，專心靜
    養，致疏漏無法洞悉地政士法施行細節。3.上訴人從91年4
    月24日迄今衹辦這一件停車位登記案，根本沒有再執業情事
    ，而義務辦理是基於「助人為快樂之本」固有美德。上訴人
    因病不知情，免費對朋友辦一件停車位登記，屬有情有義之
    事，參照刑法第16條之規定，敬請將心比心，對照司法院釋
    字第275號解釋意旨，賜予免罰云云。
四、經核上開理由，無非對於原審業已論駁之理由，主張已依司
    法院釋字第275號解釋意旨，舉證證明其無過失，應免受處
    罰，並未指明本事件所涉及之法律問題意義重大而有加以闡
    釋之必要，難謂其訴訟事件所涉及之法律見解具有原則上之
    重要性，上訴人提起上訴，不合首揭規定，不應許可，其上
    訴難認合法，應予駁回。
五、依行政訴訟法第249條第1項前段、第104條、民事訴訟法第
    95條、第78條，裁定如主文。
中    華    民    國    95    年    10    月    31    日
                  第二庭審判長法  官  廖  政  雄
                              法  官  鍾  耀  光
                              法  官  姜  仁  脩
                              法  官  王  德  麟
                              法  官  黃  清  光
以  上  正  本  證  明  與  原  本  無  異
中    華    民    國    95    年    10    月    31    日
                              書記官  蘇  金  全


司法院資訊處製作；財團法人民間司法改革基金會備份。
